臺灣高等法院刑事判決　　　　　　　　100年度上訴字第604號
上　訴　人
即　被　告　張志鴻
上列上訴人因毒品危害防制條例案件，不服臺灣板橋地方法院99
年度訴字第3058號，中華民國99年11月18日第一審判決（起訴案
號：臺灣板橋地方法院檢察署99年度毒偵字第7344號），提起上
訴，本院判決如下：
    主  文
上訴駁回。
    理  由
一、按不服地方法院之第一審判決而上訴者，應向管轄第二審之
    高等法院為之；上訴書狀應敘述具體理由；第二審法院認為
    上訴書狀未敘述理由或上訴有第362 條前段情形，應以判決
    駁回之。但其情形可以補正而未經原審法院命其補正者，審
    判長應定期間先命補正，刑事訴訟法第361條第1、2項、第3
    67條定有明文。而所謂不服第一審判決提起上訴之具體理由
    ，必係依據卷內既有訴訟資料或提出新事證，指摘或表明第
    一審判決有何採證認事、用法或量刑等足以影響判決本旨之
    不當或違法，而構成應予撤銷之具體事由，始克當之（例如
    ：依憑證據法則具體指出所採證據何以不具證據能力，或依
    憑卷證資料，明確指出所為證據證明力之判斷如何違背經驗
    、論理法則）；倘僅泛言原判決認定事實錯誤、違背法令、
    量刑失之過重或輕縱，而未依上揭意旨指出具體事由，或形
    式上雖已指出具體事由，然該事由縱使屬實，亦不足以認為
    原判決有何不當或違法者（例如：對不具有調查必要性之證
    據，法院未依聲請調查亦未說明理由，或援用證據不當，但
    除去該證據仍應為同一事實之認定），皆難謂係具體理由，
    俾與第二審上訴制度旨在請求第二審法院撤銷、變更第一審
    不當或違法之判決，以實現個案救濟之立法目的相契合，並
    節制濫行上訴（最高法院97年度台上字第892 號判決意旨參
    照）。至於其理由是否具體，則屬第二審法院審查之範圍，
    亦不在命補正之列，亦即上訴書狀已記載理由，並有具體之
    敘述時，其上訴既屬合法，第二審法院固應就其理由之是否
    可取，為實體之審理及判斷；如認其上訴書狀雖記載理由，
    但並未具體敘述時，則無須再命補正，可逕認其上訴不合法
    ，以判決駁回之（最高法院97年度台上字第3889號判決意旨
    參照）。又刑罰之量定，為法院得依職權自由裁量之事項，
    苟於法定刑度之內，予以量定，且客觀上並無明顯濫權之情
    形者，自不容當事人任憑主觀意見，指摘其違法、失當。是
    原判決倘就如何量定其宣告刑之理由，已經敘明審酌之因素
    ，被告卻置之不顧，僅泛詞指摘量刑過重，而未提出證據資
    料以供審查，難認為其理由已經明確、具體，自無從動搖原
    判決，而使上級審法院將之撤銷或變更，所提上訴，即非適
    法。
二、經查，上訴人即被告張志鴻不服原審判決，於民國99年12月
    1 日提起上訴，惟僅稱理由後補等語，嗣於同年月17日補具
    上訴理由，然其上訴狀僅泛稱原審判決雖無違法，因被告在
    準備程序中均已坦承犯行，犯後態度良好，仍被判處有期徒
    刑10月，實為不服等語，並未提出任何證據資料以供法院審
    查，有其上訴理由狀在卷可稽。惟查，原判決就被告犯罪情
    節，已在事實欄明白認定及於理由欄詳加論斷，認被告對於
    本件犯罪事實於原審審理中坦承不諱，且有台灣檢驗科技股
    份有限公司濫用藥物檢驗報告、尿液代號對照表各1 份在卷
    可按，足認被告之自白確與事實相符，並說明被告於96年間
    因施用毒品案件，經原審以96年度毒聲字第1017號裁定送觀
    察、勒戒後，認有繼續施用毒品傾向，再經原審以96年度毒
    聲字第1483號裁定送強制戒治，於97年5 月15日執行完畢釋
    放出所，並經臺灣板橋地方法院檢察署檢察官以97年度戒毒
    偵字第290 號為不起訴處分確定；詎其仍不知悔改，於上開
    強制戒治執行完畢釋放後5 年內，再犯本件施用第一、二級
    毒品之罪；又被告於94年間因妨害自由案件，經臺灣嘉義地
    方法院以94年度訴緝字第33號判處有期徒刑6 月，於95年11
    月29日縮刑期滿執行完畢，有本院被告前案紀錄表在卷可佐
    ，於本案構成累犯；另被告就施用第二級毒品部分，符合自
    首要件，依法先加後減之；爰審酌被告犯罪之動機、目的、
    手段、所生危害，及其歷經觀察勒戒、強制戒治，仍無法戒
    絕惡習，惟犯後坦承犯行，態度尚稱良好等一切情狀，分別
    量處有期徒刑9月、3月，並定應執行有期徒刑10月等情明確
    ，原審就刑罰裁量職權之行使，未逾越法律所規定之範圍，
    亦無濫用權限之情形，自不得認其量刑有何不當，被告上訴
    既未依卷內既有訴訟資料或提出新事證，指摘或表明原審判
    決有何採證認事、用法或量刑等足以影響判決本旨之不當或
    違法，構成應撤銷之具體事由，顯難認已敘述明確、具體之
    上訴理由，揆諸上開規定，其上訴顯屬違背法律上之程式，
    應予駁回，並不經言詞辯論為之。
據上論斷，應依刑事訴訟法第367條前段、第372條，判決如主文
。
中    華    民    國   100    年    2     月    25    日
                  刑事第一庭審判長法  官  葉騰瑞
                                  法  官  莊明彰
                                  法  官  彭政章
以上正本證明與原本無異。
施用第一級毒品部分如不服本判決，應於收受送達後10日內向本
院提出上訴書狀，其未敘述上訴之理由者並得於提起上訴後10日
內向本院補提理由書（均須按他造當事人之人數附繕本）「切勿
逕送上級法院」。
施用第二級毒品部分，不得上訴。
                                  書記官  杜宜寧
中    華    民    國   100    年    2     月    25    日